【裁判字號】    99,審訴,2310
【裁判日期】    991224
【裁判案由】    毒品危害防制條例
【裁判全文】
臺灣桃園地方法院宣示判決筆錄        99年度審訴字第2310號
公  訴  人  臺灣桃園地方法院檢察署檢察官
被      告  張日上
指定辯護人  本院公設辯護人林銘宏
上列被告因違反毒品危害防制條例案件（起訴案號：99年度毒偵
字第4174號），於中華民國99年12月24日下午5 時許，在本院第
十四法庭宣示判決，出席職員如下：
          法  官  鍾雅蘭
          書記官  陳恩如
法官起立朗讀判決主文、犯罪事實要旨、處罰條文，及告以上訴
限制、期間並提出上訴狀之法院，且諭知記載其內容：
一、主  文：
    張日上施用第一級毒品，累犯，處有期徒刑拾壹月，扣案之
    注射針筒壹支沒收。
二、犯罪事實要旨：
    張日上前於民國88年間因施用毒品案件，經本院少年法庭以
    88年度少調第1015號裁定送觀察、勒戒，因認有繼續施用毒
    品傾向，再以同裁定令入戒治處所施以強制戒治，於89年1
    月24日執行完畢釋放出所，並由本院少年法庭以同裁定諭知
    不付審理確定。復於前開強制戒治執行完畢釋放後5 年內之
    90年間因連續施用第一級毒品、施用第二級毒品案件，經本
    院以裁定送觀察、勒戒後，因認有繼續施用毒品傾向，再經
    本院以90年度毒聲字第4797號裁定令入戒治處所施以強制戒
    治，復經本院以91年度毒聲字第2488號裁定停止戒治併付保
    護管束出所，於91年12月29日保護管束期滿，停止戒治未經
    撤銷，強制戒治視為執行完畢，該次施用犯行並經本院以91
    年度訴字第716 號判決分別判處有期徒刑7 月、3 月，應執
    行有期徒刑8 月確定。另有下列犯行：(一)於90年間因贓物案
    件，經本院以91年度壢簡字第269 號判決判處拘役30日確定
    ；(二)於92年間因施用第一級毒品案件，經本院以92年度毒聲
    字第2298號裁定令入戒治處所施以強制戒治，嗣因法律修正
    報結，該次施用毒品之犯行，經本院以92年度訴字第1687號
    判決判處有期徒刑7 月確定；(三)於92年間因偽造貨幣案件，
    經本院以92年度訴字第89 4號判決判處有期徒刑3 年2 月確
    定。(二)(三)2 罪刑嗣經本院以93年度聲字第2183號裁定合併定
    應執行為有期徒刑3 年8 月確定，與上開應執行有期徒刑8
    月接續執行，於95年6 月14日假釋併付保護管束出所，嗣經
    撤銷假釋，尚餘殘刑有期徒刑1 年7 月又9 日；(四)於95年間
    因施用第一級毒品案件，經本院以96年度訴字第148 號判決
    判處有期徒刑8 月確定；(五)於95年間因竊盜案件，經本院以
    96年度壢簡字第1008號判決判處有期徒刑5 月確定；(六)於95
    年間因竊盜案件，經本院以96年度壢簡字第268 號判決判處
    有期徒刑5 月確定；(七)於96年間因共同竊盜案件，經本院以
    96年度簡字第111 號判決判處有期徒刑5 月，減為有期徒刑
    2 月又15日確定；(八)於96年間因施用第一級毒品案件，經本
    院以96年度審訴字第186 號判決判處有期徒刑9 月，減為有
    期徒刑4 月又15日確定；上開(二)(四)(五)(六)各罪刑，嗣經本院以
    96年度聲減字第9882號裁定各減刑二分之一，並就(二)與不得
    減刑(三)2 罪刑更定應執行刑為有期徒刑3 年5 月確定，上開
    殘刑有期徒刑1 年7 月又9 日，因減刑更為有期徒刑1 年4
    月又9 日；上開(四)至(八)各罪刑亦經本院以96年度聲減字第
    9882號裁定合併定應執行刑為有期徒刑1 年4 月確定，與上
    開拘役30日及殘刑1 年4 月又9 日接續執行，於98年8 月17
    日假釋出監，迄98年10月25日保護管束期滿，假釋未經撤銷
    ，其未執行之刑，以已執行論（於本案構成累犯）。詎猶不
    知悔改，復基於施用第一級毒品海洛因之犯意，於99 年8月
    10日下午6 時許，在其位於桃園縣中壢市○○路○ 段487 號
    住處內，以針筒注射方式施用海洛因1 次。嗣於翌日（11日
    ）下午4 時10分許，在桃園縣桃園市○○街38號前為警盤查
    而查獲，並扣得其所有供（非專供）施用海洛因所用之注射
    針筒1 支。
三、處罰條文：
    毒品危害防制條例第10條第1 項，刑法第11條前段、第47條
    第1 項、第38條第1 項第2 款。
四、協商判決除有刑事訴訟法第455 條之4 第1 項第1 款於本訊
    問程序終結前，被告撤銷協商合意或檢察官撤回協商聲請者
    ；第2 款被告協商之意思非出於自由意志者；第4 款被告所
    犯之罪非第455 條之2 第1 項所定得以協商判決者；第6 款
    被告有其他較重之裁判上一罪之犯罪事實者；第7 款法院認
    應諭知免刑或免訴、不受理者情形之一，及違反同條第2 項
    「法院應於協商合意範圍內為判決；法院為協商判決所科之
    刑，以宣告緩刑或2 年以下有期徒刑、拘役或罰金為限」之
    規定者外，不得上訴。
五、如有前述例外得上訴之情形，又不服本件判決，得自收受判
    決送達後10日內，向本院提出上訴書狀，上訴於第二審法院
    。
中    華    民    國    99    年    12    月    24    日
                        刑事庭  法  官  鍾雅蘭
                                書記官  陳恩如
以上正本證明與原本無異。
                                書記官  陳恩如
中    華    民    國    99    年    12    月    24    日
附錄本案論罪科刑依據之法條：
毒品危害防制條例第10條
施用第一級毒品者，處6 月以上5 年以下有期徒刑。
施用第二級毒品者，處3 年以下有期徒刑。


司法院資訊處製作；財團法人民間司法改革基金會備份。
